臺灣新北地方法院民事裁定
110年度消債清字第108號
聲  請  人  李其彰  

上列當事人因消費者債務清理事件聲請清算，本院裁定如下：
    主  文
聲請人李其彰自民國一一一年五月十日上午十一時開始清算程序
。
命司法事務官進行本件清算程序。
    理  由
一、按債務人不能清償債務或有不能清償之虞者，得依本條例所
    定更生或清算程序，清理其債務；債務人對於金融機構負債
    務者，在聲請更生或清算前，應向最大債權金融機構請求協
    商債務清償方案，或向其住、居所地之法院或鄉、鎮、市、
    區調解委員會聲請債務清理之調解；自債務人提出協商請求
    之翌日起逾30日不開始協商，或自開始協商之翌日起逾90日
    協商不成立，債務人得逕向法院聲請更生或清算；債務人於
    法院裁定開始更生程序或許可和解或宣告破產前，得向法院
    聲請清算；法院開始清算程序之裁定，應載明其年、月、日
    、時，並即時發生效力；法院開始更生或清算程序後，得命
    司法事務官進行更生或清算程序，必要時得選任律師、會計
    師或其他適當之自然人或法人1 人為監督人或管理人，消費
    者債務清理條例（下稱消債條例）第3條、第151 條第1 項
    、第153 條、第80條前段、第83條第1項、第16條第1項分別
    定有明文。
二、聲請意旨略以：聲請人前因生活開銷以債養債，致積欠貸款
    、信用卡債務新臺幣（下同）391萬3,508元，依聲請人目前
    收入無力清償債務，爰聲請本件清算等語。
三、經查：
  ㈠聲請人主張前因不能清償債務，向本院聲請消費者債務前置
    調解，經本院以109年度司消債調字第1145號受理，惟調解
    不成立等情，業經本院依職權調閱調解卷宗查閱無訛。是以
    ，本件聲請人所為本件清算聲請可否准許，應審究聲請人其
    現況是否有不能清償債務或有不能清償之虞之情事而定。
  ㈡聲請人主張名下除有汽車1輛(1994年份，無何殘值)、郵局存
    款176元、國泰世華商業銀行存款111元及中國信託商業銀行
    存款24元外，無相當財產得以清償債務，以市場攤販為業，
    月入約3萬元等情，業據其提出財產及收入狀況說明書、全
    國財產稅總歸戶財產查詢清單、民國107年至109年綜合所得
    稅各類所得資料清單、勞工保險被保險人投保資料暨明細、
    存摺封面及內頁明細影本、中華民國人壽保險商業同業公會
    保險業通報作業資訊系統資料查詢結果表、集保戶往來參加
    人明細資料表（含帳號）、保管帳戶客戶餘額表、客戶存券
    異動明細表、各專戶無資料明細表、投資人於清算交割銀行
    未開戶明細表及薪資收入切結書等件為證（見本院卷第129
    頁至149頁、第227至301頁），堪信屬實。則本院暫以3萬元
    作為聲請人每月所得處分之數額。
  ㈢按債務人必要生活費用，以最近1年衛生福利部或直轄市政府
    所公告當地區每人每月最低生活費1.2 倍定之；債務人聲請
    更生或清算時所提財產及收入狀況說明書，其表明每月必要
    支出之數額，與本條例第64條之2 第1 項、第2 項規定之認
    定標準相符者，毋庸記載原因、種類及提出證明文件，消債
    條例第64條之2 第1 項、第43條第7 項分別定有明文。參以
    111年度新北市每人每月最低生活費用1萬5,800元，依此每
    人每月生活所必需之費用應為1萬8,960元（計算式：1萬5,8
    00元×1.2 ＝1萬8,960元），是聲請人主張其生活所必需之費
    用為1萬7,754元（見本院卷第29頁），應為可採。另聲請人
    主張需扶養未成年子女2人李○○(101年生)、李○○(104年生)
    ，每月扶養費各5,000元等節，經核李○○、李○○均無任何財
    產、所得，有其等綜合所得稅各類所得資料清單、全國財產
    稅總歸戶財產查詢清單可稽（見本院卷第191至201頁），自
    有受扶養之必要，又聲請人支出之扶養費用，未逾消債條例
    第64條之2第2項所定受扶養者之必要生活費用經與其他扶養
    義務人即聲請人之前配偶分攤後之數額9,480元（計算式：1
    8,960元÷2＝9,480元），亦認屬合理而可採。從而，聲請人
    之每月必要支出應為2萬7,754元（計算式：17,754元＋5,000
    元＋5,000元＝27,754元）。
  ㈣綜上，聲請人現每月收入為3萬元，扣除上開每月必要生活支
    出後，僅有餘額2,246元（計算式：30,000元－27,754元＝2,2
    46元）可供償債，依聲請人所陳報債務總額368萬0,908元（
    見調解卷第2頁），債權銀行所陳報聲請人含利息之債務總
    額更達585萬5,253元（未含資產管理公司部分），又聲請人
    為61年10 月生，現逾49歲，是以，本院審酌聲請人現況之
    財產、勞力、年齡及信用等清償能力，以聲請人目前每月收
    入扣除每月合理之基本生活費用後，堪認其客觀上處於因欠
    缺清償能力而不足以清償債務之經濟狀態，自符合消債條例
    第3 條所定之要件。
四、本件聲請人為一般消費者，並未從事營業活動，其有不能清
    償債務之虞之情形，且未經法院裁定開始清算程序或宣告破
    產，又查無消費者債務清理條例第6條第3項、第8條或第82
    條第2項所定駁回清算聲請之事由存在，則聲請人聲請清算
    ，係屬有據。本件聲請人清算既經准許，並依上開規定命司
    法事務官進行本件清算程序，爰裁定如主文。
五、依消債條例第11條第1項、第83條第1項、第16條第1項，裁
    定如主文。
中　　華　　民　　國　　111 　年　　5 　　月　　10　　日
              民事第一庭    法　　　官　洪任遠
上為正本係照原本作成
本件不得抗告
本裁定已於111年5月10日上午11時公告
中　　華　　民　　國　　111　年　　5 　　月　　10   　日
                            書　記　官　黃翊芳